最高法院刑事判決　　　　　　九十四年度台上字第四一三九號
　　上　訴　人　甲○○
　　　　　　　　　　　　樓（另案在台灣基隆監獄執行中）
上列上訴人因違反毒品危害防制條例案件，不服台灣高等法院花
蓮分院中華民國九十四年四月十四日第二審更審判決（九十三年
度上更(二)字第九０號，起訴案號：台灣台東地方法院檢察署八十
九年度偵字第一四一四號），提起上訴，本院判決如下：
    主  文
上訴駁回。
    理  由
按刑事訴訟法第三百七十七條規定，上訴於第三審法院，非以判
決違背法令為理由，不得為之。是提起第三審上訴，應以原判決
違背法令為理由，係屬法定要件。如果上訴理由書狀並未依據卷
內訴訟資料，具體指摘原判決不適用何種法則或如何適用不當，
或所指摘原判決違法情事，顯與法律規定得為第三審上訴理由之
違法情形，不相適合時，均應認其上訴為違背法律上之程式，予
以駁回。本件上訴人甲○○上訴意旨略稱：（一）證人劉家駿與
黃立明於警詢之證詞，係審判外之陳述，應無證據能力。（二）
證人劉家駿於偵查及第一審審理時證稱：未曾介紹黃立明向上訴
人購買安非他命；證人黃立明於第一審審理時亦證稱：彼係向劉
家駿購買安非他命等語。原判決對此有利上訴人之證據何以不足
採，並未敘明理由。原判決有理由不備及違反證據法則之違背法
令云云。
惟查證據之取捨、證據證明力之判斷，及事實有無之認定，為事
實審法院之職權，茍其取捨、判斷及認定，並不違反經驗法則及
論理法則，即不容任意指為違法而執為第三審適法之上訴理由。
本件原判決認定上訴人基於意圖營利之概括犯意，於民國八十七
年十月十五日及同年月三十一日，經由劉家駿介紹，連續二次在
其位於基隆市○○區○○街三十六號一樓住處，以每公斤新台幣
五十五萬元之代價，各販賣第二級毒品安非他命一公斤予黃立明
等情，係依據上訴人之供述，證人劉家駿與黃立明於警詢之證詞
，扣案之安非他命，暨卷附法務部調查局檢驗通知書等證據資料
，為綜合之判斷，並對於上訴人否認販毒，所辯各節如何不足採
等理由，詳加說明。因而撤銷第一審所為上訴人無罪之判決，改
判論處上訴人連續販賣第二級毒品罪刑，已詳敘其調查證據之結
果及證據取捨並認定事實之理由。所為論斷，均有卷存證據資料
可資覆按，從形式上觀察，並無採證或認定事實違背經驗法則或
論理法則，或有理由不備或其他違背法令之情形。再查：（一）
按被告以外之人於審判外之言詞或書面陳述，除法律有規定者外
，不得作為證據，刑事訴訟法第一百五十九條第一項定有明文。
而所謂法律有規定者，包括同法第一百五十九條之五所規定「被
告以外之人於審判外之陳述，雖不符前四條之規定，而經當事人
於審判程序同意作為證據，法院審酌該言詞陳述或書面陳述作成
時之情況，認為適當者，亦得為證據。當事人、代理人或辯護人
於法院調查證據時，知有第一百五十九條第一項不得為證據之情
形，而未於言詞辯論終結前聲明異議者，視為有前項之同意。」
以傳聞證據具有證據能力之例外情形。本件上訴人及原審指定辯
護人於原審言詞辯論終結前，對於原審提示證人劉家駿與黃立明
於警詢時之供述證據時，從未就其證據能力聲明異議（見原審上
更(二)字卷第七十九頁、第一一九頁之第二行至第十四行），原判
決將之採為證據，自無違背證據法則。（二）次按證人之陳述有
部分前後不符，或相互間有所歧異時，究竟何者為可採，法院本
得依其自由心證予以斟酌，若其基本事實之陳述與真實性無礙時
，仍非不得予以採信，非謂一有不符或矛盾，即認其全部均為不
可採信。原判決已就證人劉家駿與黃立明於警詢、偵查及第一審
審理時之供述證據，詳予敘明其間如何取捨及其證明力如何認定
之理由，並以證人劉家駿與黃立明於警詢時所為之陳述，就黃立
明究係為自己或為他人購買安非他命部分，前後雖有不同，惟就
彼二人一同前往上訴人住處向上訴人購買安非他命之基本事實則
無二致，自不能以彼二人供述間有些許歧異，即全部捨棄不採等
情（見原判決理由一之(一)及(四)），亦無理由不備之違誤。從而，
上訴意旨顯非依據卷內訴訟資料指摘原判決有何具體違背法令之
情形，徒憑己見，就原審採證認事職權之適法行使，及原判決已
明白論斷之事項，仍執前詞，任意指摘，核與法律規定得為第三
審上訴理由之違法情形，不相適合。上訴人之上訴為違背法律上
之程式，應予以駁回。
據上論結，應依刑事訴訟法第三百九十五條前段，判決如主文。
中　　華　　民　　國　九十四　年　　八　　月　　四　　日
                      最高法院刑事第十庭
                          審判長法官  賴　忠　星
                                法官  王　居　財
                                法官  林　開　任
                                法官  林　立　華
                                法官  孫　增　同
      本件正本證明與原本無異
                                      書  記  官
中　　華　　民　　國　九十四　年　　八　　月　　十　　日
                                                      Ｑ
